【裁判字號】    96,訴,871
【裁判日期】    970317
【裁判案由】    分配表異議之訴
【裁判全文】
臺灣臺中地方法院民事判決               96年度訴字第871號
原      告  辛○○
原      告  戊○○○○○○○○.
                        17弄.
上列二人共同
訴訟代理人  楊俊樂律師
複代理人    蔡奉典律師
被      告  丙○○    住台中市.
被      告  己○○○  住台中縣.
上列二人共同
訴訟代理人  丁○○    住台中市.
被      告  甲○○    住台中縣.
被      告  庚○○    住彰化縣.
被      告  乙○○    住彰化縣.
上列二人共同
訴訟代理人  黃文崇律師
上列當事人間分配表異議之訴事件，本院於民國97年2月25日言
詞辯論終結，判決如下：
    主      文
原告之訴駁回。
訴訟費用由原告負擔。
    事實及理由
壹、程序事項：
    被告甲○○經合法通知，未於最後言詞辯論期日到場，核無
    民事訴訟法第386條各款所列情形，爰依原告之聲請，由其
    一造辯論而為判決。
貳、兩造爭執要旨：
  一、原告主張：
    (一)本院民事執行處89年執字第5891號強制執行事件，已於
        民國96年1月10日依職權另行製作分配表，並定期於96
        年3月1日分配，經原告於96年2月27日聲明異議，並依
        法於分配期日之日起10日內提出本件訴訟。而本院民事
        執行處於原告起訴後，雖然依據原告之聲明異議，於96
        年4月2日更正製作分配表，惟96年4月2日分配表是因原
        告於96年3月1日提出民事聲明異議補充理由一狀，其中
        第1項指出「鈞處89年執字第5891號強制執行事件，依
        職權製作96年1月10日分配表，其分配表製作並不確實
        ，依鈞處製作之分配表，拍賣所得金額為新台幣22,126
        ,600元，而全部分配金額為22,126,163元，尚剩餘437
        元未分配，惟本件拍賣所得金額尚不足分配，焉有可能
        有剩餘未分配之款項，具見鈞處製作之分配表應非正確
        。」之顯然錯誤而為更正，並無改變原分配表之意思。
        且執行處於96年4月3日中院慶民執89執三字第5891號函
        說明二強調：「如三日內無人異議，茲本件已經提起分
        配表異議之訴，應俟判決結果再行分配。」亦已說明「
        本件」分配表已經提起分配表異議之訴，即執行處並無
        撤銷原分配表而製作新分配表之意思，因此96年4月2日
        之分配表僅為原分配表顯然錯誤之更正而已，尚非新分
        配表可比。
    (二)原告於執行程序聲明異議，主要理由如下：
      1.被告丙○○之遲延利息債權以百分之二十計算，與土地
        登記簿所載之內容不符，原告認為應以百分之五為妥當
        ，且此計算將影響到其債權之總和，而影響到其可分配
        之比率。故本件尚非單純爭執其債權，亦爭執其債權比
        率。
      2.被告丙○○之前次未分配債權不能列為優先債權，應同
        列為次優債權，惟此亦為顯然之錯誤，因為執行處並未
        真的將該債權予以優先分配，且亦於96年4月2日分配表
        為更正。
      3.債權人應予分配之比例，說明如下：
        (1)債權人之分配比率應依債權本利和之比率計算，因為
          抵押權所擔保之債權包括本金、利息、違約金，自應
          全部加計。
        (2)本件不能依登記簿所載之應有部分分配，因為本件在
          登記之始，各債權人之出借額度即與所設定之比例不
          同，而本件執行過程中丙○○又曾經保留抵押權未予
          行使，而鄭喬之之抵押債權則經過行使二次抵押權後
          僅餘16,377,822元本金（已非其原來抵押債權之金額
          ），且分別轉讓予己○○○、庚○○，庚○○又轉讓
          予乙○○，故其土地登記簿所載之抵押權應有部分，
          與其實際擔保債權因此產生出入，不能逕以登記簿所
          載之應有部分分配，否則即失公平。
        (3)本件為共有債權擔保之抵押權，各債權均有同一次序
          之抵押權，依民法第874條末段規定：「其次序同者
          ，平均分配之。」即本件拍賣所得應平均分配之，而
          因各債權人之應有部分（此應有部分應非執行處所寫
          之3/24等債權比例，因為系爭抵押權為一般抵押權，
          在實際出資範圍內始有所附麗，而渠等實際出資並非
          按其設定之抵押權範圍出資，而是較之為少之出資，
          因此其應有部分應以實際出資定之，此有最高法院29
          年上字第102號判例足稽）之債權額度不同（所謂債
          權比例只是其債權應有部分，而此應有部分不同其債
          權額度自亦不同而已），所得又不足清償之情形下，
          並非齊一式平均分配，而是應比照清償同一人之數不
          同債權時應「各按比例抵充其一部。」（參照民法第
          322條第3款規定），因此本件應以債權人之本利和比
          例（此實為本案債權人之實際應有部分）為分配之比
          例，較為妥適。
    (三)分配表異議之訴通說認為為形成之訴，以原告在分配程
        序上之異議權為其訴訟標的。依此，有既判力者應為其
        訴訟標的即異議權，對於異議權基礎之實體法律關係即
        分配債權本身，並無既判力可言。被告丙○○就本院94
        年訴字第27號分配表異議之訴，並不因此使其實體法律
        關係產生既判力，原告對於其遲延利息以百分之二十計
        算再為爭執，並不受拘束。執行處製作之新分配表，債
        權人對之有異議權，而此異議權並未經過判決確定，亦
        無既判力可言。又丙○○雖然對於93年1月18日執行處
        製作之分配表提起94年訴字第27號分配表異議之訴，但
        該判決不過對其「93年1月18日執行處製作之分配表之
        異議權」產生既判力而已，此從其主文載明「本院89年
        度執字第8791號強制執行事件，93年11月18日所製作分
        配表，其中分配次序十二之原告債權遲延利息週年利率
        百分之五，應更正為週年利率百分之二十。」並不及於
        其他分配表應可知之。因此對於「96年1月10日製作之
        分配表之異議權」並無何既判力可言，即無同一事件問
        題。再者，爭點效在實務上認為其僅為學者之論述，尚
        非為有拘束力之實務見解所採，應無拘束本院判斷之問
        題。而爭點效理論既不為實務所採，則即使另案判決亦
        係針對年息及分配比例為爭點而作之判決，亦無拘束其
        他法院之可能，即本院疑慮如能另作爭執，將使該判決
        無從產生效力，乃為法理所必然。而94年訴字第27號判
        決之效力已經發生，即因此而更正分配表，殊不必於法
        外強求其他效力。
    (四)並聲明：
      1.本院民事執行處89年執字第5891號強制執行事件於96年
        1月10日作成之分配表（定於96年3月1日分配）及96年4
        月2日更正製作之分配表，所列次序10被告丙○○第一
        順位抵押債權分配比例不能列為百分之百、所列次序11
        被告丙○○第一順位抵押債權，其利息部分應更正為年
        利百分之五，所列次序10及11分配金額共新臺幣（下同
        ）2,698,837元，應予更正列為一項為2,811,495元。
      2.本院民事執行處89年執字第5891號強制執行事件於96年
        1月10日作成之分配表（定於96年3月1日分配）及96年4
        月2日更正製作之分配表，所列次序12被告甲○○第一
        順位抵押抵押債權，其分配金額3,598,448元，應予更
        正為6,669,882元。
      3.本院民事執行處89年執字第5891號強制執行事件於96年
        1月10日作成之分配表（定於96年3月1日分配）及96年4
        月2日更正製作之分配表，所列次序13被告己○○○第
        一順位抵押債權，其分配金額2,698,836元，應予更正
        為1,754,874元，及所列次序14被告己○○○第一順位
        抵押債權，其分配金額899,612元，應予更正為1,667,
        470元。
      4.本院民事執行處89年執字第5891號強制執行事件於96年
        1月10日作成之分配表（定於96年3月1日分配）及96年4
        月2日更正製作之分配表，所列次序15原告游金雀（受
        讓陳素娥之債權）第一順位抵押債權之分配金額787,16
        1元，應予更正為1,459,037元。
      5.本院民事執行處89年執字第5891號強制執行事件於96年
        1月10日作成之分配表（定於96年3月1日分配）及96年4
        月2日更正製作之分配表，所列次序16原告辛○○第一
        順位抵押債權之分配金額112,451元，應予更正為208,4
        33元。
      6.本院民事執行處89年執字第5891號強制執行事件於96年
        1月10日作成之分配表（定於96年3月1日分配）及96年4
        月2日更正製作之分配表，所列次序17被告庚○○第一
        順位抵押債權，其分配金額10,741,367元，應予更正為
        6,984,400元。
      7.本院民事執行處89年執字第5891號強制執行事件於96年
        1月10日作成之分配表（定於96年3月1日分配）及96年4
        月2日更正製作之分配表，所列次序18被告乙○○第一
        順位抵押債權，其分配金額53,977元，應予更正為35,0
        97元。
  二、被告庚○○、乙○○抗辯：
    (一)本件96年1月10日分配表業經於96年4月2日更正，原告
        對舊分配表提起分配表異議之訴，應有未合。
    (二)有關被告丙○○債權其利息以年利百分之二十計算部分
        ，業經本院94年度訴字第27號確定判決在案，原告再次
        主張，應有一事不再理之違背。且本件96年4月2日分配
        表係更正原96年3月1日分配表，而96年3月1日分配表則
        係更正95年7月3日分配表，95年7月3日分配表則係更正
        原93年11月18日所製作分配表，而該（93年）次分配表
        製作後，共同被告丙○○對被告及原告就該分配表提起
        異議之訴（原告則未聲明異議，故在該案同為被告），
        經本院於95年2月6日以94年度訴字第27號分配表異議之
        訴事件判決確定（一審確定），執行處嗣後據該確定判
        決意旨迭次更正為96年4月2日分配表，原告再就上述95
        年分配表聲明異議，並提起本件分配表異議之訴，則原
        告得以提起本件分配表異議之訴，既係以該94年度訴字
        第27號確定判決之結果為基礎，則94年訴字第27號確定
        判決之意旨即應為兩造本件訴訟所拘束，兩造均不得為
        與該確定判決意旨相反之主張，要屬至明。
    (三)本院94年度訴字第27號確定判決就兩造分配比例認應依
        抵押債權權利範圍比例分配，兩造自應同受拘束。乃原
        告於本件訴訟中主張為上述確定判決所不採之「依鄭喬
        之之實際債權所占抵押債權比例分配」之同一主張，自
        有違前述民事訴訟法規定，而非適法。且原告於本件訴
        訟又未提出任何支持該主張之法律上之理由，空言應以
        鄭喬之實際出借之金額占登記抵押債權比例計算分配金
        額，亦非適法。
    (四)何況不動產物權，依法律行為而取得、設定、喪失及變
        更者，非經登記不生效力，民法第758條定有明文，上
        述債權借出金額多寡既未經登記，對被告而言自不生效
        力。又兩造就抵押權形成準共有，依民法第831條規定
        準用民法第3編第1章第4節共有之規定，而各共有人按
        其應有部分對於共有物之全部，有使用收益之權利，則
        準用結果，抵押權之共有人亦應按其應有部分對於抵押
        物之全部有擔保權利，並於其實行抵押權時就其賣得之
        價金應按其應有部分受清償。換言之，抵押權之各準共
        有人，只要在擔保範圍內之債權，就抵押物賣得之價金
        ，自應按價金應有部分之比例內各自優先受償權利，方
        符抵押權共有之規定。從而本件雖經三次拍賣，惟係就
        各不同抵押物分三次拍賣，拍賣所得之價金，如在各抵
        押權準共有人擔保範圍內，各準共有人間亦應按其應有
        部分比例分配，其中第一、二次本院之分配均如是，則
        本件第三次分配，亦應如此，方符法律規定。
    (五)並聲明：原告之訴駁回。
  三、被告丙○○不同意原告起訴主張更正之分配數額，並另提
      民事聲明異議狀附表二「正確更正後之分配表」，主張分
      配比例應依債權本利和之比率，並同意其遲延利息按年息
      百分之五計算。
  四、被告甲○○、己○○○未提出書狀為任何主張或陳述。惟
      被告甲○○於言詞辯論期日陳稱其意見與被告丙○○相同
      ；被告己○○○於言詞辯論期日陳稱其意見與被告庚○○
      、乙○○相同。
貳、得心證之理由：
  一、本院89年度執字第5891號強制執行事件於96年1月10日作
      成分配表（以下簡稱96年1月10日分配表），定於96年3月
      1日下午3時實行分配。而原告於96年2月27日對該分配表
      聲明異議，並於96年3月9日提起本件分配表異議之訴，此
      有本院民事執行處96年2月12日中院慶民執89執三字第589
      1號通知及所附分配表、原告之民事聲明異議狀及起訴狀
      等在卷可稽。嗣本院民事執行處以前次分配表（即96年1
      月10日分配表）漏分配437元，乃於96年4月2日作成更正
      之分配表（以下簡稱96年4月2日更正分配表），將該漏分
      配之437元依債權比例分配予各債權人，並於96年4月3日
      以中院慶民執89執三字第5891號通知附發更正之分配表，
      該通知主旨記載「如債權人及債務人對於本表所載各債權
      人之債權或分配金額有不同意者，請於收到本通知之翌日
      起三日內向本處提出書狀聲明異議。」說明記載「一依異
      議人即辛○○、陳素娥所提96年3月1日異議狀內容（表四
      部分--如附件）製作更正分配表。二如三日內無人異議，
      茲本件已經提起分配表異議之訴，應俟判決結果再行分配
      。」此有上開通知及所附96年4月2日更正分配表附卷足參
      。據此可知，96年4月2日分配表只是因96年1月10日分配
      表漏分配437元而將之依債權比例重新分配予各債權人而
      已，其餘如各債權人之債權（含本金、利息、違約金）、
      分配次序等均無不同，此情形類同於判決因誤寫、誤算等
      顯然錯誤之更正（民事訴訟法第232條第1項參照）。而判
      決經裁定更正者，對於該判決之上訴及該判決之確定執行
      ，雖均以更正後之判決為準，但因更正之效果係溯及為判
      決之時，故判決並不因裁定更正而全然失其效力，反而應
      將判決及更正之裁定視為一體。準此而論，原告對96年1
      月10日分配表提起本件分配表異議之訴後，本院民事執行
      處雖於96年4月2日作成更正之分配表，惟96年1月10日分
      配表並不因96年4月2日重作分配表而失其效力，且本件分
      配表異議之訴之審理射程，應擴張及於96年4月2日之更正
      分配表。
  二、本院民事執行處96年2月12日中院慶民執89執三字第5891
      號通知，其說明一記載：「本院受理89年度執字第5891號
      強制執行事件，茲因分配表異議之訴已確定，依判決更正
      分表，應實行分配。」而該函附發之96年1月10日分配表
      （及嗣後之96年4月2日更正分配表）其附註2.記載：「丙○○利息部分，依94年度訴字第27號分配表異議之訴判決
      結果，更正為年息百分之20。」由此可知，96年1月10日
      分配表（及96年4月2日更正分配表），係依本院94年度訴
      字第27號分配表異議之訴之判決結果重為分配。茲查，本
      院94年度訴字第27號分配表異議之訴之原告為丙○○（即
      本件訴訟之被告）、被告為乙○○、庚○○、己○○○、
      甲○○（以上4人為本件訴訟之被告）、陳素娥及辛○○
      （以上2人為本件訴訟之原告），而丙○○提起之該分配
      表異議之訴，其爭點有三，一為「本院89年度執字第5891
      號執行案件之拍賣價金，是否應依兩造債權人目前尚餘之
      債權比例（按兩造設定抵押債權之權利範圍丙○○：24分
      之3；庚○○：400分之199；乙○○：400分之1；陳素娥
      ：192分之7；辛○○：192分之1；己○○○：6分之1；甲○○：144分之24）分配或依原始債權比例分配？」；二
      為「系爭分配表次序12原告丙○○債權之遲延利息之利率
      5% 是否應更正為20%？」；三為「被告己○○○、庚○○
      、乙○○是否拋棄請求遲延利息而未於系爭分配表記載遲
      延利息？是否應更正系爭分配表？」該案判決就爭點一之
      判斷略為：「被告因輾轉受讓系爭土地原第一順位抵押權
      人之抵押權，而與原告共有系爭抵押權，均為第一順位抵
      押權人。依民法第831條規定：『本節規定，於所有權以
      外之財產權，由數人共有或公同共有者，準用之』，據此
      準用民法第3編第1章第4節第818條規定『各共有人按其應
      有部分，對於共有物之全部，有使用收益之權利』，則準
      用結果，系爭抵押權之共有人應按其應有部分對於抵押物
      之全部有擔保權利，並於其實行抵押權時就其賣得之價金
      應按其應有部分受清償。所謂按抵押權之應有部分受清償
      ，應係指按各抵押債權人之債權比例受清償，此一抵押債
      權比例不論係指實際債權比例，或指抵押權登記簿登記之
      債權比例，均係一始終固定之比例，不致於因各共有抵押
      債權人已受償之程度不同，而變動抵押債權之應有部分比
      例。例如第三人向共有抵押債權人之其中一人為部分清償
      ，其他抵押債權人並未受清償，亦不因此改變抵押債權共
      有人之間就系爭抵押物按應有部分受償之比例，只是已受
      償之金額不應再重覆受償。原告主張系爭土地拍賣前，各
      抵押債權共有人業經本院執行處分配受償二次，系爭土地
      拍賣所得價金，應根據各抵押債權人前二次分配後之不足
      額比例分配，即按所餘債權比例受償云云。惟查，兩造共
      有之抵押債權，業經本院83年度執3字第8079號執行案件
      ，先後就拍賣所得價金於86年1月27日及87年3月5日作成
      分配表予以分配，該二次分配價金之方式均係按抵押權登
      記簿謄本登記之債權比例分配予各抵押債權共有人，並非
      按前次受償不足餘額之比例分配。原告主張此次分配應按
      前次受償不足額之比例分配，不同於本院前開二次分配表
      所作之分配比例，將使同一抵押債權之分配方式先後不一
      ，已非公允，且依上開說明，受償餘額比例並非抵押債權
      應有部分比例，抵押物拍賣價金依受償餘額比例分配，顯
      於法不合。
」就爭點二之判斷略為：「按抵押權所擔保
      者為原債權、利息、遲延利息及實行抵押權之費用，但契
      約另有訂定者，不在此限，民法第861條定有明文。又按
      抵押權所擔保債權之範圍，應包括遲延利息在內，且不以
      經為登記為必要（最高法院73年台抗字第239號判例可參
      ）。故遲延利息依法得為請求，且當然為抵押權效力所及
      ，不以登載於抵押權設定契約書或他項權利證明書內為生
      效要件。再者，遲延之債務以支付金錢為標的者，不問其
      債務是否原應支付利息，債權人均得請求依法定利率計算
      之遲延利息，不過應付利息之債務，有較高之約定利率時
      ，從其約定利率計算遲延利息（最高法院22年上字第3536
      號判例可參）。惟約定之利率，超過週年百分之20者，債
      權人對於超過部分之利息，無請求權，為同法第205條所
      明定。原告主張抵押權人丙○○、鄭喬之與債務人傅湧沼
      借貸合約記載利息每萬元每月240元，已超過週年利率20%
      ，執行處乃以週年利率之上限20%計算遲延利息，並載於
      83年度民執3字第8079號分配表中等情，業據提出該分配
      表影本附卷可稽，且為被告所不爭，堪信為真實。依土地
      登記簿謄本原告債權之遲延利息記載為『依照中央銀行放
      款利率』，惟其既與債權人之借貸契約另有利息之利率約
      定，依上開說明，縱使土地登記簿謄本或他項權利證明書
      之遲延利息未登記，仍應從其約定，而為抵押權擔保之範
      圍。惟超過年息20%之部分，依法並無請求權。是以系爭
      分配表分配次序12原告債權之遲延利息利率應更正為年息
      20%。原告此部分主張，洵屬可採。」
  三、原告2人提起本件分配表異議之訴，其所據理由有下列四
      點：(一)被告丙○○之債權其利息應以百分之五計算，不應
      以百分之二十計算；(二)兩造之分配比率應依債權本利和之
      比率計算，不能依登記簿所載之應有部分分配；(三)被告丙○○之前次未分配債權不能列為優先債權，應同列為次優
      債權，惟此為顯然之錯誤，因為執行處未真的將該債權予
      以優先分配，執行處亦於96年4月2日分配表為更正；(四)被
      告丙○○之債權只剩350萬元而已，其分配本金及應受分
      配金額應因此而減縮。本院就上述四點，說明如下：
    (一)關於爭點效理論，依學者駱永家教授之說明，所謂爭點
        效係指「當事人在前訴以其為主要爭點而加以爭執，且
        法院就該爭點亦加以審理而下判斷，則在以該爭點為先
        決問題的不同的後訴請求之審理上，不許為與該判斷相
        反之主張或舉證，亦不得為與該判斷相反之判斷。」（
        參見駱永家，《判決理由中判斷之拘束力》，民事法研
        究III，1994年4版，頁37）。而最高法院首例承認爭點
        效理論之73年度台上字第4062號民事判決則指出：「確
        定判決之既判力，固以訴訟標的經表現於主文判斷之事
        項為限，判決理由並無既判力。但法院於判決理由中，
        就訴訟標的以外當事人主張之重要爭點，本於當事人辯
        論之結果，已為判斷時，其對此重要爭點所為之判斷，
        除有顯然違背法令之情形，或當事人已提出新訴訟資料
        ，足以推翻原判斷之情形外，應解為在同一當事人就該
        重要爭點所提起之訴訟中，法院及當事人就該已經法院
        判斷之重要爭點法律關係，皆不得任作相反之判斷或主
        張，始符民事訴訟上之誠信原則。」該判決就爭點效之
        內容及要件所為之說明，乃廣為最高法院後續承認爭點
        效理論之判決所援用。而本院就爭點效理論，亦持肯認
        見解。經查，前述原告所據以提起本件分配表異議之訴
        之(一)被告丙○○之債權其利息應以百分之五計算，不應
        以百分之二十計算；及(二)兩造之分配比率應依債權本利
        和之比率計算，不能依登記簿所載之應有部分分配等兩
        項爭點，皆屬本院94年度訴字第27號分配表異議之訴判
        決（以下簡稱前訴判決）之重要爭點，且該判決對該等
        爭點均已審理判斷，揆諸前述說明，前訴判決對該等爭
        點之判斷，除有顯然違背法令，或本件訴訟之兩造已提
        出新訴訟資料足以推翻原判斷外，應有拘束法院及當事
        人之效力。亦即，法院及當事人對前訴判決就該等爭點
        所為之判斷，不得再任作相反之判斷或主張。而查，前
        訴判決就被告丙○○之債權其遲延利息應以週年百分之
        二十計算，及兩造債權之分配比率應依登記簿所載抵押
        債權之應有部分為分配，已詳以說明理由，其認事用法
        並無違背法令之處，原告於本件訴訟亦未提出任何新訴
        訟資料足以推翻前訴判決之判斷，故本院及兩造自應受
        其判斷之拘束。從而，原告以被告丙○○之債權其遲延
        利息應以週年百分之五計算，及兩造之分配比率應依債
        權本利和之比率計算，因而主張更正系爭分配表，即非
        可採。
    (二)原告主張被告丙○○於86年度執字第8519號強制執行事
        件中與訴外人蔡素珠達成和解，以1,150萬元之代價將
        系爭抵押權出賣與蔡素珠，故被告丙○○之債權只剩下
        350 萬元等情，雖據其提出被告丙○○與訴外人蔡素珠
        簽訂之協議書為證，而被告丙○○不爭執曾與蔡素珠簽
        訂該協議書，惟否認其抵押債權僅剩餘350萬元。茲查
        ，96年1月10日分配表（及嗣後之96年4月2日更正分配
        表）係以抵押債權之權利範圍即債權比例丙○○3/24；
        庚○○199/400；乙○○1/400；陳素娥7/192；辛○○
        1/192；己○○○1/6分；甲○○24/144為分配（該等分
        配表附註1.參照），則不論被告丙○○有無將其抵押債
        權其中之1,150萬元出賣予訴外人蔡素珠，被告丙○○
        之抵押債權登記既然未經變更，於系爭分配表作成當時
        仍為3/24，則其依此抵押債權比例為分配，於法即無不
        合。至於依此分配結果是否損及蔡素珠之權益，此乃被
        告丙○○與蔡素珠間應另行解決之問題，核與其餘抵押
        權人尚無關涉。
    (三)96 年1月10日分配表次序10將被告丙○○前次受償不足
        額1,421,602元列為優先債權（係足額分配，分配比例
        為100%），已於96年4月2日分配表更正為第一順位抵押
        權，而與其他同順位之抵押權人同列為「次優」債權，
        惟該分配表仍列其為足額分配，分配比例為100%，此與
        將之改列為「次優」債權似有矛盾，如屬顯然錯誤，民
        事執行處應自行更正。
  四、綜上所述，原告依前述事由主張本院89年度執字第5891號
      強制執行事件於96年1月10日作成之分配表及96年4月2日
      更正之分配表應更正如其聲明所示，為無理由，應予駁回
      。
參、一造辯論及訴訟費用負擔之依據：民事訴訟法第385條第1項
    前段、第78條。
中    華    民    國    97    年    3     月    17    日
                  民事第三庭    法  官  游文科
正本係照原本作成。
如對本判決上訴，須於判決送達後20日內向本院提出上訴狀。
中    華    民    國    97    年    3     月    17    日
                                書記官   謝坤冀


司法院資訊處製作；財團法人民間司法改革基金會備份。
